【裁判字號】    89,易,1249
【裁判日期】    890728
【裁判案由】    詐欺
【裁判全文】
臺灣高雄地方法院刑事判決                        八十九年度易字第一二四九號
    公  訴  人  臺灣高雄地方法院檢察署檢察官
    被      告  甲○○
右列被告因詐欺案件，經檢察官提起公訴（民國八十九年度偵字第一五八八號），本
院判決如左：
    主  文
甲○○連續以詐術得財產上不法之利益，累犯，處罰金壹仟伍佰元，如易服勞役，以
佰元折算壹日。
    事  實
一、甲○○曾於民國八十七年間因傷害案件，經本判處有期徒刑二月確定，於八十七
    年六月八日易科罰金執行完畢，猶不知悔改，明知其經濟窘困，已無清償能力，
    竟基於意圖為自己得財產上不法之利益之概括犯意，自八十七年四月一日起至同
    年九月三十日止，連續至乙○○所經營，設於高雄縣大寮鄉○○路五一巷二一弄
    十號之一六八歌唱視聽社，唱歌消費，共計簽帳新台幣（下同）九十八萬九千六
    百元，並簽發一百十四紙本票交付乙○○，致乙○○陷於錯誤，陸續提供服務，
    詎屆期提示本票，均未付款，乙○○始知受騙，甲○○以此方式延宕消費款項九
    十八萬九千六百元，而得財產上不法之利益。
二、案經乙○○訴請臺灣高雄地方法院檢察署檢察官偵查起訴。
    理  由
一、訊據被告甲○○固坦承於右揭時間至一六八歌唱視聽社歌唱消費，前後共計消費
    九十八萬九千六百元，至八十八年七、八月間始分二次清償十萬元等情不諱，惟
    矢口否認有何詐欺得利犯行，辯稱：伊並非白吃白喝，之前經營中古房屋買賣，
    之後沒有工作，沒有收入無法付款，告訴人乙○○之前有經營一家店，請伊去消
    費，一六八歌唱視聽社是八十七年三月二十日開幕，之前有付幾萬元，伊沒有詐
    欺云云，然查，右揭事實業據告訴人乙○○於偵訊及本院審理中指述綦詳，並有
    被告簽發之本票影本一百十四張附卷可稽，被告明知其經濟能力不佳，顯然無法
    支付簽帳款項，猶前往一六八歌唱視聽社消費達一百十四次，消費款項達九十八
    萬九千六百元，事後屢經乙○○催討，僅於八十八年七、八月間清償十萬元等情
    ，業據乙○○陳明在卷，被告自始即有以簽帳方式，連續至一六八歌唱視聽社唱
    歌消費，事後不予付帳之意圖甚明，其有以簽帳而不付款之詐術得相當於消費款
    項之財產上不法利益甚明。本件罪證已臻明確，被告上開所辯係卸責之詞，不足
    採信，其犯行堪以認定。
二、核被告所為，係犯刑法第三百三十九條第二項之詐欺得利罪。被告先後多次犯行
    ，時間緊接，所犯罪名相同，顯係出於概括之犯意為之，為連續犯，爰依刑法第
    五十六條之規定以一罪論，並加重其刑。被告曾於八十七年間因傷害案件，經本
    判處有期徒刑二月確定，於八十七年六月八日易科罰金執行完畢之事實，有臺灣
    高等法院被告全國前案紀錄表在卷可稽，其於五年以內再犯本件有期徒刑以上之
    罪，為累犯，依刑法第四十七條規定遞加重其刑。爰審酌被告犯罪所取得之利益
    達九十八萬餘元，事後已與乙○○達成民事和解，賠償九十八萬元，有和解書一
    紙附卷可稽，犯後雖否認犯行，惟態度良好等一切情狀，爰從輕量處如主文所示
    之刑，併諭知易服勞役之折算標準。
據上論斷，應依刑事訴訟法第二百九十九條第一項前段，刑法第五十六條、第三百三
十九條第一項、第二項、第四十七條、第四十二條第二項，罰金罰鍰提高標準條例第
一條前段、第二條，判決如主文。
本案經檢察官楊婉莉到庭執行職務。
中      華      民      國      八十九      年  七    月    二十八    日
                                  臺灣高雄地方法院刑事第三庭
                                      法  官    涂  裕  洪
右為正本，係照原本作成，證明與原本無異。
如不服本判決，應於送達後十日內，向本院提出上訴狀。
                                      書記官    許  麗  珠
中      華      民      國      八十九      年    七    月    三十一   日
附錄本判決論罪之法條：
刑法第三百三十九條第一項、第二項：
  意圖為自己或他人不法之所有，以詐術使人將本人或第三人之物交付者，處五年以
  下有期徒刑、拘役或科或併科一千元以下罰金。
以前項方法得財產上不法之利益或使第三人得之者亦同。


司法院資訊處製作；財團法人民間司法改革基金會備份。
